臺灣桃園地方法院刑事判決　　　　　　　　　　　　九十一年度易字第一三三二號
　　公　訴　人　臺灣桃園地方法院檢察署檢察官
　　被　　　告　甲○○
　　被　　　告　乙○○
　　被　　　告　丁○○
　　右三人共同
　　選任辯護人　郭士功律師
　　被　　　告　丙○○
　　選任辯護人　鄭金溪律師
右列被告因傷害等案件，經檢察官提起公訴（九十年度偵字第二八九五號、九十一度
偵字第一二九九號），本院判決如左：
    主  文
本件公訴不受理。
    理  由
一、按告訴乃論之罪，告訴人於第一審辯論終結前得撤回其告訴，又告訴經撤回者，
    法院應諭知不受理之判決，刑事訴訟法第二百三十八條第一項、第三百零三條第
    三款定有明文。
二、本件公訴意旨略以：被告丙○○與光發鍍金股份有限公司（下稱光發公司）有財
    物上糾紛，其竟基於傷害之概括犯意，先於民國九十年一月四日十八時三十分許
    ，前往位於桃園縣龜山鄉○○路○段一六九九號之光發公司，見保全人員紀志儒
    即質問：「公司員工可否隨便打人？」等語，紀志儒旋轉知公司經理江榮泉出面
    處理，江榮泉與丙○○因口角發生爭執，丙○○竟出手毆打江榮泉，江榮泉欲出
    手反擊，適為紀志儒上前阻擋並將二人架開，旋將丙○○驅離公司，江榮泉則受
    有右前手臂挫傷瘀血之傷害。丙○○復於九十年一月五日八時許，偕同妻游碧真
    駕駛卡車再度前往光發公司，並將車輛停放於公司大門口，公司經理呂憲聰即至
    公司大門口與丙○○溝通，適時丙○○見甲○○抵達公司，即以台語『幹你娘！
    』等三字經辱罵甲○○，復承前傷害之概括犯意，徒手毆打甲○○左肩，甲○○
    旋進入辦公室，並示意呂憲聰入內並報警處理，詎丙○○竟未經光發公司同意，
    擅自進入光發公司之辦公室，復持續以三字經辱罵甲○○，並持壓克力告示牌朝
    甲○○丟去，甲○○閃避不及而受有左外踝割裂傷之傷害。呂憲聰經理試圖緩和
    丙○○之情緒，故央求丙○○進入會議室溝通，丙○○斷然拒絕並持辦公室內花
    瓶作勢欲毆打他人，進而將花瓶摔毀，持花瓶碎片亂扔以攻擊他人，甲○○、丁○○及公司負責人乙○○等人即基於傷害之不確定故意，紛紛上前與之相互拉扯
    扭打成一團，致丁○○受有右肘、右膝挫擦傷、左手尾指刮裂傷之傷害，乙○○
    受有右手腕扭傷紅腫之傷害，丙○○則受有右中指及無名指擦傷、頭部外傷及胸
    部、右膝、右小腿挫瘀傷等傷害，嗣丁○○將丙○○抱離辦公室，丙○○經警抵
    達現場後，始行離去。案經光發公司及甲○○、乙○○、江榮泉、丁○○、丙○○告訴，因認被告丙○○、甲○○、乙○○及丁○○均涉有刑法第二百七十七條
    第一項傷害罪嫌。被告丙○○另涉犯刑法第三百零九條第一項公然侮辱罪、第三
    百零六條侵入住宅罪及第三百五十四條毀損罪等罪嫌，惟查此項罪名依同法第二
    百八十七條前段、第三百零八條第一項、第三百十四條、第三百五十七條之規定
    ，須告訴乃論，茲據告訴人於本院審理中當庭及具狀聲請撤回告訴，有本院九十
    一年十月三十日筆錄、撤回告訴狀及和解書在卷可稽，依照前開法條之規定，本
    件爰不經言詞辯論，逕行諭知不受理之判決。
據上論斷，應依刑事訴訟法第三百零三條第三款、第三百零七條，判決如主文。
中      華        民        國    九十一  年    十一        月    一    日
                                    臺灣桃園地方法院刑事第六庭
                                             法  官     周政達
右正本證明與原本無異。
如不服本判決，應於判決送達後十日內向本院提出上訴狀( 應附繕本 )，上訴於
臺灣高等法院。
                                             書記官     沈秀珍
中       華        民       國    九十一  年    十一        月    一    日
